臺灣高等法院刑事裁定　　　　　　　　 100年度聲字第3095號
聲明人即
受 刑 人　　粟振庭
上列聲明人即受刑人因侵佔離本人所持有之物罪，對於台灣士林
地方法院檢察署檢察官之執行指揮（97年執減更字第261號），
聲明異議，本院裁定如下：
    主  文
聲明異議駁回。
    理  由
一、本件聲明異議意旨略以：聲明人因侵佔離本人持有之物罪經
    台灣高等法院判處罰金三千元，如易服勞役以一千元折算壹
    日，惟經台灣士林地方法院檢察署執行罰金新台幣四千五百
    元，與判決本旨不符，再者刑法第二條規定，行為後法律有
    變更者，適用行為時之法律，但行為後之法律有變更者，適
    用有利於行為人之法律，查上開案件倘以新台幣為單位，則
    為新台幣三千元，如易服勞役實為三日，倘以銀元計算則為
    新台幣九千元，如易服勞役則為九日，自應以前者，對聲明
    人較有利，自應執行易服勞役三日，本案執行檢察官執行易
    服勞役四日，自有未當等語。
二、查本案聲明人因侵占離本人持有之物罪，經本院以九十六年
    度上訴字第四六三號判處罰金九千元，如易服勞役，以新台
    幣一千元折算一日，嗣因九十六年罪犯減刑條例施行經本院
    以九十六年聲減字第五０六七號裁定減為罰金新台幣之四千
    五百元，如易服勞役，以一千元折算一日確定，有本院九十
    六年度聲減字第五０六七號裁定及本院被告前案資料在卷可
    憑，是本案自應依上開已確定之減刑裁定本旨而為執行。本
    案聲明人聲明意旨所指檢察官指揮執行罰金新台幣四千五百
    元與判決主文不符乙節，顯係因漏未審酌上開減刑裁定所致
    ，先此敘明。
三、再按易服勞役不滿一日之零數，不算，刑法第四十二條第七
    項定有明文，次按九十四年二月二日修正公布之刑法第四十
    二條第二項自九十五年七月一日起施行，比較新舊法自以修
    正後之規定對被告較有利，是以本院九十六年上訴字第四六
    三號及九十六年聲減字第五０六七號裁定均依法擇有利於被
    告之修正後刑法第四十二條第二項諭知如易服勞役，以新台
    幣一千元折算一日，執行檢察官以上開裁定本旨及刑法第四
    十二條第七項之規定，而命令執行易服勞役四日，自無不當
    （計算式：4500/1000=4.5，0.5不算）。聲明人以本案應執
    行易服勞役三日，除漏未審酌本案已經本院裁定減刑確定外
    ，顯係誤認本案判決裁定主文中所示之罰金銀元「三千元」
    或銀元「一千五百元」之單位為「新台幣」所致，況前開裁
    定業已載明「處罰金銀元一千五百元」，當無再事爭執之餘
    地，再依刑法施行法第一之一條之規定（修正前罰金罰鍰提
    高標準條例第二條已於九十五年五月十七日修正時刪除），
    「中華民國九十四年一月七日刑法修正施行後，刑法分則編
    所定罰金之貨幣單位為新臺幣。九十四年一月七日刑法修正
    時，刑法分則編未修正之條文定有罰金者，自九十四年一月
    七日刑法修正施行後，就其所定數額提高為三十倍。但七十
    二年六月二十六日至九十四年一月七日新增或修正之條文，
    就其所定數額提高為三倍」，而前揭條文之變更並無有利、
    不利被告之情形，自應逕依裁判時法即刑法施行法第一條之
    一之規定論處，而執行新台幣四千五百元，綜上，本案執行
    檢察官就被告上開犯行部分執行易服勞役四日，並無違法不
    當之處，本件聲明人之聲明異議，並無理由，應予駁回。
三、據上論斷，依刑事訴訟法第四百八十六條，裁定如主文。
中    華    民    國   100    年    10    月    6     日
                  刑事第三庭    審判長法  官  陳博志
                                      法  官  王屏夏
                                      法  官  陳如玲
以上正本證明與原本無異。
不得抗告。
                                      書記官  黃郁珊
中    華    民    國   100    年    10    月    11    日